【裁判字號】    95,交易,39
【裁判日期】    950630
【裁判案由】    過失傷害
【裁判全文】
臺灣嘉義地方法院刑事判決              95年度交易字第39號
公  訴  人  臺灣嘉義地方法院檢察署檢察官
被      告  乙○○
選任辯護人  陳昭峰律師
上列被告因過失傷害案件，經檢察官提起公訴（95年度偵字第
1230號），本院判決如下：
    主  文
乙○○因過失傷害人，處有期徒刑肆月，如易科罰金，以參佰元
折算壹日。
    事  實
一、乙○○於民國（下同）95年1月11日上午6時30分許，駕駛牌
    照號碼0528-LU號自用小客車，沿嘉義縣太保市由東往西方
    向行駛，行經嘉義縣太保市前潭里181號前嘉168線公路20公
    里又85公尺處路肩時，本應注意汽車行駛時，駕駛人應注意
    車前狀況，並隨時採取必要之安全措施，且依當時情形又無
    不能注意之情事，竟疏未注意及此，因不熟悉路況，行駛於
    道路外側路肩欲尋找其姊姊住家，而未注意車前狀況，適有
    前方同向甲○○沿該路肩由東往西方向步行，因不及閃避及
    煞車以致撞上甲○○，而後再撞上丙○○所有停放於該處路
    旁之UR -8556號自用小客車，甲○○因此受有第5節至第6節
    頸椎椎間盤突出、頭皮撕裂傷及臀部挫傷之傷害。乙○○於
    事故發生後，因報案人或勤指中心轉來資料未報明肇事人姓
    名，警員前往現場處理時，乙○○在場，並當場承認為肇事
    人，對於未發覺之犯罪自首而接受裁判。
二、案經甲○○訴由嘉義縣警察局水上分局報請臺灣嘉義地方法
    院檢察署檢察官偵查起訴。
    理  由
一、訊據被告乙○○固供承於上揭時間行經案發地點，惟矢口否
    認有何過失傷害之犯行，辯稱：當時伊因天候不佳，不及閃
    避及煞車以致撞上丙○○所有停放於該處路旁之UR -8556號
    自小客車，可能因該車零件飛出，不慎撞及告訴人，告訴人
    受傷純屬意外，伊沒有過失云云。惟查：
（一）上揭犯罪事實，業據告訴人甲○○於本院審理時結證稱：
      「（當時是否在路旁行走？）是。（當時被撞到何處？）
      從後面撞上我身體，我倒地。撞到我的臀部位置。（你當
      時是否有摔倒？）有。我當時倒在撞我的車子前方。我急
      忙爬到旁邊。（被撞到後，車輛往前還是往後開？）向前
      開走。（（請求提示現場照片）何台車撞到你？）紅色的
      車停在路邊，如何可能撞到我。是黑色的車撞到我。（被
      告又開多遠，撞到別車？）我不知道開了多遠，她要開走
      的時候就撞到了。」等情明確；且證人丙○○即上開UR
      -8556號自小客車車主證稱：「（如何知道你的車子被撞
      ？）我婆婆告知。（後來你有無出來看車？）有。（是否
      有看到甲○○坐在路邊？）在我車子的後面。（甲○○當
      時的位置在Ａ車（即被告所駕車輛）後面還是旁邊？）右
      邊。」等語，並有道路交通事故現場圖、道路交通事故調
      查報告表(一)、(二)各1份、道路交通事故照片9幀等附卷可稽
      。由告訴人指述之情節，對照證人丙○○證稱告訴人受傷
      後所停留之位置可知，應係被告所駕車輛先行撞上告訴人
      後，再撞擊證人丙○○所有停放於路旁之自小客車。
（二）又告訴人確因本件車禍而受有第5節至第6節頸椎椎間盤突
      出、頭皮撕裂傷及臀部挫傷之傷害，有長庚紀念醫院嘉義
      分院診斷證明書2紙（見警卷第11頁、偵卷第12、13 頁）
      、國軍高雄總醫院診斷證明書1紙在卷足按。並經本院向
      長庚紀念醫院嘉義分院函詢被告之傷勢，該院以95年5月
      19日（95）長庚院嘉字第00513號函覆稱：被告受有頭部
      外傷、頭皮撕裂傷及疑似頸椎傷害等情，並有上開函附告
      訴人之病歷資料1冊，附卷可資參考。
（三）按汽車行駛時，駕駛人應注意車前狀況，並隨時採取必要
      之安全措施，道路交通安全規則第94條第3項定有明文。
      被告為汽車駕駛人，自應注意上揭規定。被告於警詢時已
      供承：「（當時肇事經過情形如何？）我看見對方車子時
      就已經撞到，UR -8556號自小客車車內沒有人。我不知道
      行人是橫越馬路或同方向行走在路旁。我駕車由水上往太
      保方向，行駛至肇事地點時我行駛在機慢車道（姊姊住處
      不太熟，駕駛在機慢車道尋找），因當時有濃霧看見前方
      時就撞到路旁車子後又撞到行人。」等語，被告顯疏未注
      意車前狀況，隨時採取必要之安全措施，才會未發現同向
      行走於路旁之告訴人，而閃避不及發生碰撞。而依當時情
      形天候雖有霧，晨間光線，柏油路面乾燥無缺陷，無障礙
      物，被告行車時開大燈，則視距仍屬良好，有道路交通事
      故調查報告表(一)及道路交通事故照片9幀等附卷可證，被
      告應無不能注意之情事，竟疏未注意，貿然前行，致與告
      訴人發生碰撞，其有過失甚明。
（四）又被告辯稱可能因丙○○所有車號UR -8556號車輛之零件
      飛出，不慎撞及告訴人，告訴人受傷純屬意外云云。惟查
      ：被告於警詢及偵查中均未有隻字片語提及告訴人是遭飛
      出之零件撞擊受傷，其於本院審理時，始具狀執上開抗辯
      ，後又於審判長訊問時改稱：有人說是我車子的後照鏡撞
      到告訴人云云；所供前後不符，其真實性，已令人存疑。
      況被告聲請傳訊之證人丁○○即被告之姊夫雖證稱：「（
      到場時，你如何處理？）我原本以為被告撞到車子，後來
      看到甲○○流血，才說先送醫院。我問旁邊的人說，是否
      只有撞到車子，旁邊的人回答，被保險桿噴到。」云云，
      然證人所證非其親眼見聞之事實，乃屬傳聞證據，自難採
      為對被告有利之判斷。又被告之抗辯與告訴人之指述及證
      人丙○○證述之情節不符。被告上開辯解，顯為事後卸責
      之詞，不可採信。本件事證明確，被告犯行堪予認定。
二、核被告所為，係犯刑法第284條第1項前段過失傷害人罪。又
    被告於事故發生後，因報案人或勤指中心轉來資料未報明肇
    事人姓名，警員前往現場處理時，當場承認為肇事人，業據
    被告供述在卷，並有嘉義縣警察局道路交通事故肇事人自首
    情形紀錄表1紙在卷可參，是被告對於未發覺之犯罪自首而
    接受裁判，應依刑法第62條前段規定減輕其刑。爰審酌告訴
    人所受之傷害，被告否認犯行之犯後態度，及尚未與告訴人
    等達成和解等一切情狀，量處如主文所示之刑，並諭知易科
    罰金之折算標準。又被告表明願一次給付新台幣70萬元與告
    訴人達成和解，因告訴人請求被告至少賠償100萬元，致雙
    方無法達成共識，本院審酌被告並非毫無和解之誠意，認公
    訴人具體求處有期徒刑6月，尚嫌過重，應以主文所示之刑
    度較為適宜，附此敘明。
據上論斷，應依刑事訴訟法第299條第1項前段，刑法第284條第1
項前段、第62條前段、第41條第1項前段，罰金罰鍰提高標準條
例第1條前段、第2條，判決如主文。
本案經檢察官王振名到庭執行職務。
中    華    民    國    95    年    6    月    30    日
                    交通法庭  審判長  法  官  夏金郎
                                      法  官  盧鳳田
                                      法  官  洪嘉蘭
上列正本證明與原本無異。
如不服本判決，應於判決送達後10日內向本院提出上訴狀（應附
繕本）。告訴人或被害人如對於本判決不服者，應具備理由請求
檢察官上訴，其上訴期間之計算係以檢察官收受判決正本之日期
為準。
中    華    民    國    95    年    6    月    30    日
                                      書記官  吳明蓉
附錄本案論罪科刑法條全文：
刑法第284條第1項:
因過失傷害人者，處6月以下有期徒刑、拘役或500元以下罰金，
致重傷者，處1年以下有期徒刑、拘役或500元以下罰金。


司法院資訊處製作；財團法人民間司法改革基金會備份。
